最高法院刑事判決　　　　　　　　　 111年度台上字第2634號
上　訴　人　葉政良


上列上訴人因違反毒品危害防制條例案件，不服臺灣高等法院臺
中分院中華民國111年3月8日第二審判決（111年度上訴字第49號
，起訴案號：臺灣苗栗地方檢察署110 年度偵字第3006號），提
起上訴，本院判決如下：
    主  文
上訴駁回。
    理  由
一、按刑事訴訟法第377 條規定，上訴於第三審法院，非以判決
    違背法令為理由，不得為之。是提起第三審上訴，應以原判
    決違背法令為理由，係屬法定要件。如果上訴理由書狀並未
    依據卷內訴訟資料，具體指摘原判決不適用何種法則或如何
    適用不當，或所指摘原判決違法情事，顯與法律規定得為第
    三審上訴理由之違法情形，不相適合時，均應認其上訴為違
    背法律上之程式，予以駁回。
二、本件原判決維持第一審關於論處上訴人葉政良犯販賣第三級
    毒品罪刑（既、未遂各1 罪），及為相關沒收宣告部分之判
    決，駁回其在第二審之上訴，已詳敘認定犯罪事實所憑證據
    及理由。
三、毒品危害防制條例第17條第1項規定：「犯第4條至第8 條、
    第10條或第11條之罪，供出毒品來源，因而查獲其他正犯或
    共犯者，減輕或免除其刑。」所謂「供出毒品來源，因而查
    獲」，係指具體提供毒品來源之資訊，使調查或偵查犯罪之
    機關或公務員知悉而對之發動調查或偵查，並據以破獲者而
    言。法院非屬偵查犯罪之機關，故不論被告在司法警察（官
    ）調查、檢察官偵查或法院審判中供出毒品來源，事實審法
    院僅須於言詞辯論終結前，調查被告之供出行為，是否已因
    此使偵查機關破獲毒品來源，而符合減免其刑之規定，以資
    審認，即為已足。原判決已說明上訴人雖供述其毒品來源為
    王宏文，然王宏文經檢察官偵查後，業經不起訴處分確定，
    而無從認本件有因上訴人之供述，而查獲毒品來源之情。則
    原判決未依前揭規定減輕或免除其刑，於法無違。上訴人提
    起第三審上訴，指王宏文確係其毒品來源，原判決之認定有
    違背法令之處，並非上訴第三審之適法理由。
四、刑之量定及定應執行刑，俱屬事實審法院得依職權裁量之事
    項。原判決關於量刑，認第一審判決就上訴人所犯2 罪，審
    酌毒品對人體健康戕害甚鉅，仍為販毒行為，及其犯後坦承
    犯行、家庭生活與經濟狀況等一切情狀後，而分為量刑等，
    已以上訴人之責任為基礎，具體審酌刑法第57條科刑等一切
    情狀，分別為刑之量定，並定應執行有期徒刑4年2月，核屬
    允當，而予維持。所定刑期，既未逾越法定刑度及刑法第51
    條第5 款規定之範圍，又無濫用刑罰裁量權、違反比例原則
    之情形，於法並無違誤。上訴意旨以其目前有正當工作，犯
    後已深感悔悟等情，指摘原判決量刑過重，且未諭知緩刑為
    不當。係就原審裁量職權之合法行使或原判決已斟酌說明之
    事項，依憑己意而為指摘；而原判決所定應執行刑既已逾有
    期徒刑2 年，自無從為緩刑之諭知。前揭所述，均非適法之
    上訴第三審理由。
五、依上所述，本件上訴違背法律上之程式，應予駁回。
據上論結，應依刑事訴訟法第395條前段，判決如主文。
中    華    民    國   111    年    6     月    22    日
                  刑事第六庭審判長法  官  李  英  勇  
                                  法  官  洪  兆  隆  
                                  法  官  楊  智  勝  
                                  法  官  邱  忠  義  
                                  法  官  吳  冠  霆  
本件正本證明與原本無異
                                  書記官
中    華    民    國   111    年    6     月    23    日